臺灣高等法院臺中分院刑事判決
                                    110年度上易字第439號
                                    110年度上易字第440號
上  訴  人  
即  被  告  蔡家寶


指定辯護人  本院公設辯護人郭博益  
上列上訴人因加重竊盜案件，不服臺灣彰化地方法院109年度易
字第694、999號中華民國110年2月3日第一審判決（起訴案號：
臺灣彰化地方檢察署109年度偵字第4846號、第5151號、第7653
號），提起上訴，本院判決如下：
    主    文
上訴駁回。
    犯罪事實
一、蔡家寶意圖為自己不法之所有，基於竊盜之各別犯意，分別
    為下列犯行：
  ㈠於民國109年1月15日7時30分許起至同日17時許間之某時，至
    TRINH VAN CONG（中文姓名：鄭文功）位於彰化縣○○鎮○○路
    0段000號2樓宿舍，徒手扳開2樓房間窗戶之紗網，自該窗戶
    翻越侵入鄭文功上開宿舍房間，竊取鄭文功所有之現金新臺
    幣（下同）500元，及置於床頭上之平板電腦1臺（廠牌：蘋
    果、型號：IPad Pro、Wi-Fi+Cellular）。
  ㈡於109年1月17日8時30分許，騎乘車牌號碼000-000號普通重
    型機車，至NGUYEN HOANG CUONG（中文姓名：阮黃疆）位於
    彰化縣○○鎮○○路0段000號宿舍，自該處1樓紗門，侵入阮黃
    疆上開住處，並進入阮黃疆所居住之2樓房間內，再徒手扯
    開阮黃疆之行李箱後，竊取其內之現金1萬元，及置於行李
    箱上方之麥克風1組。
  ㈢109年4月8日3時許，騎乘車牌號碼000-000號普通重型機車，
    至鄭文功位於彰化縣○○鎮○○路0段000號宿舍1樓外，見鄭文
    功置於宿舍1樓之電動自行車鑰匙未拔，先將其上開普通重
    型機車停放於附近之網咖後，於同日4時14分許，以騎乘自
    行車之方式，前往鄭文功上開住處，並侵入該住處1樓後，
    徒手竊取鄭文功之電動自行車得手後，以手扶其上開自行車
    之方式，騎乘鄭文功之電動自行車駛離。
  ㈣嗣鄭文功、阮黃疆察覺有異報警處理，經警調閱監視器及至
    現場勘察採證，發現鄭文功上開房間紗窗旁留有蔡家寶之血
    跡反應，並在蔡家寶之住處扣得阮黃疆所有之麥克風1組及
    鄭文功所有之電動自行車1輛（均已發還）而循線查獲上情
    。
二、案經阮黃疆告訴暨彰化縣警察局溪湖分局報告臺灣彰化地方
    檢察署檢察官偵查起訴。
　　理    由
一、證據能力：
  ㈠本判決以下所引用上訴人即被告蔡家寶（下稱被告）以外之
    人於審判外所為之供述證據，檢察官、被告均不爭執其證據
    能力，迄本院言詞辯論終結前亦均未聲明異議，本院審酌該
    等證據之作成無違法、不當或顯不可信之情況，認以之為本
    案之證據為適當，依刑事訴訟法第159 條之5 規定，均有證
    據能力。
  ㈡本件判決以下引用之非供述證據，並無證據顯示係公務員違
    背法定程序取得，且經本院依法進行調查程序，依同法第15
    8 條之4 規定反面解釋，亦均有證據能力。
二、上揭犯罪事實，業據被告蔡家寶於原審及本院審理中均坦承
    不諱，核與證人即告訴人阮黃疆、證人即被害人鄭文功於警
    詢之證述大致相符（見偵5151號卷第13-18頁、偵4846號卷
    第15-20頁、偵7653號卷第15-17頁），並有彰化縣警察局溪
    湖分局刑案現場勘察報告、扣押筆錄、扣押物品目錄表、自
    願受搜索同意書、現場蒐證照片、扣押物品照片、贓物認領
    保管單、監視器翻拍照片、車輛詳細資料報表、內政部警政
    署刑事警察局109年6月8日刑生字第1090901028號鑑定書在
    卷可稽（見偵4846號卷第21-63頁、偵7653號卷第19-78頁、
    偵5151號卷第19-67頁），足認被告之自白與事實相符，堪
    以採信。本案事證明確，被告犯行洵堪認定，應予依法論科
    。
三、論罪科刑：
  ㈠經查，被告如犯罪事實欄一㈠所為，自承係徒手將紗窗扯開進
    入被害人鄭文功之房間等語，而觀之現場照片，可見該窗戶
    係將紗網以圖釘固定於四周窗框，而後紗網右下角被掀開，
    但未遭割破，故被告徒手將窗戶之紗網扳開後，自該窗戶翻
    越侵入被害人鄭文功房間，自屬踰越窗戶侵入住宅竊盜甚明
    。核被告就犯罪事實欄一㈠所為，係犯刑法第321條第1項第1
    、2款之踰越窗戶侵入住宅竊盜罪；就犯罪事實欄一㈡、㈢所
    為，均係犯刑法第321條第1項第1款之侵入住宅竊盜罪。檢
    察官起訴書就犯罪事實欄一㈠部分雖有載明被告係以破壞紗
    窗方式侵入住宅竊盜之犯罪事實，然起訴法條漏載同條第1
    項第2款之加重條件，容有疏漏，且被告係踰越窗戶而未破
    壞紗窗，經本院認定如前，而此部分僅為竊盜加重條件之增
    減，尚無庸變更起訴法條，附此敘明。
  ㈡被告所犯上開3罪，犯意各別，行為互殊，應予分論併罰。
四、原審認被告上揭犯行事證明確，而適用上開規定予以論罪，
　　復審酌被告正值青壯，非無謀生能力，不思以正途獲取所需
    ，恣意以上開方法竊取他人財物，顯無尊重他人財產權之觀
    念，所為實屬不該，且其前於108年間因竊盜案件，經原審
    法院以108年度易字第820號判決判處有期徒刑6月，緩刑2年
    ，於108年9月10日確定等情，有臺灣高等法院被告前案紀錄
    表在卷可憑，被告於緩刑期間再犯本案竊盜犯行，顯見不知
    警惕，未知悔改，惟念其犯後尚能坦承犯行，且其中所竊得
    之麥克風、電動自行車已由告訴人阮黃疆及被害人鄭文功領
    回，復與被害人鄭文功達成和解，有贓物認領保管單、調解
    程序筆錄、和解書在卷可參，犯罪所生危害已減輕，並參以
    其犯罪之動機、目的、手段、情節、國中肄業之智識程度、
    為中低收入戶之家庭經濟狀況等一切情狀，分別量處如附表
    編號1至3「主文」欄所示之刑，並定其應執行有期徒刑1年
    。並就沒收部分，敘明：㈠被告於犯罪事實欄一㈡竊得告訴人
    阮黃疆所有之現金1萬元，為被告之犯罪所得，應依刑法第3
    8條之1第1項前段、第3項之規定，於被告所犯該次犯行之主
    文項下宣告沒收，於全部或一部不能沒收或不宜執行沒收時
    ，追徵其價額。㈡被告於犯罪事實欄一㈡、㈢竊得之告訴人阮
    黃疆之麥克風1組、被害人鄭文功之電動自行車1輛，為其本
    案犯罪所得之物，惟業已經告訴人阮黃疆、被害人鄭文功領
    回，有贓物認領保管單在卷可憑，依刑法第38條之1第5項之
    規定，爰不予宣告沒收。㈢被告於犯罪事實欄一㈠竊得被害人
    鄭文功之現金500元及平板電腦1臺，嗣經被告與被害人鄭文
    功達成和解，並賠償1萬元予被害人鄭文功，倘諭知沒收或
    追徵被告此部分犯行之犯罪所得，容有過苛之虞，依刑法第
    38條之2第2項之規定，不予宣告沒收。核其採證認事用法俱
    無違誤，量刑亦堪認允當，自可維持。被告上訴略謂：其於
    偵、審自白犯罪，犯後態度良好，尚見悔意，且已與被害人
    達成調解或和解，賠償其損害，請判處各罪最低度刑即6月
    有期徒刑，並給予易科罰金之機會。原審所定應執行刑亦屬
    過高云云。然被告於本案偵、審中自白犯罪，且已與被害人
    達成調解或和解等情，業經原審就被告所犯各罪量刑時已審
    酌之，而原審依刑法第57條規定，具體審酌上述一切情狀，
    量處被告如附表編號1至3「主文」欄所示之刑，核與罪刑相
    當原則、比例原則、公平原則相符，自難指為違法。被告據
    上述原審已審酌之事項，請求量處較輕之刑罰，難認有據。
    又原審就被告所犯上開3罪之宣告刑，定其應執行有期徒刑1
    年，既在各罪刑期最長者即有期徒刑7月以上，各罪刑期總
    和即有期徒刑21月以下，並未逾越刑法第51條第5款所定之
    外部性界限，並審酌被告係於前犯竊盜案緩刑期間再犯本案
    各罪，且於短期間迭次犯本案各竊盜罪，顯見被告心存僥倖
    ，法治觀念薄弱，具有特別惡性之人格特質，其本案犯罪侵
    害同類法益，認原審所定應執行刑，符合罪刑相當原則，難
    認其定執行刑有偏重情形。被告指摘原判決定執行刑過重云
    云，亦非可採。從而，被告之上訴並無理由，應予駁回。
五、據上論結，應依刑事訴訟法第368條，判決如主文。
本案經檢察官吳曉婷提起公訴，檢察官陳惠珠到庭執行職務。
中　　華　　民　　國　　110 　年　　9 　　月　　29　　日
            刑事第五庭    審判長法　官  鄭  永  玉
　　　　　　　　　　　　        法　官  卓  進  仕
　　　　　　　　　　　　　      法　官  許  文  碩  
以上正本證明與原本無異。
不得上訴。
                                書記官  林  育  萱
　　　　　　　　　　　　　　　　
中　　華　　民　　國　　110 　年　　9 　　月　　29　　日
附錄本案論罪科刑法條：
中華民國刑法第321條
犯前條第1項、第2項之罪而有下列情形之一者，處6月以上5年以
下有期徒刑，得併科50萬元以下罰金：
一、侵入住宅或有人居住之建築物、船艦或隱匿其內而犯之。
二、毀越門窗、牆垣或其他安全設備而犯之。
三、攜帶兇器而犯之。
四、結夥三人以上而犯之。
五、乘火災、水災或其他災害之際而犯之。
六、在車站、港埠、航空站或其他供水、陸、空公眾運輸之舟、
    車、航空機內而犯之。
前項之未遂犯罰之。
附表：

編號 犯罪事實 主文 1 犯罪事實欄一（一） 蔡家寶犯踰越窗戶侵入住宅竊盜罪，處有期徒刑柒月。 2 犯罪事實欄一（二） 蔡家寶犯侵入住宅竊盜罪，處有期徒刑柒月。未扣案之犯罪所得新臺幣壹萬元沒收，於全部或一部不能沒收或不宜沒收時，追徵其價額。 3 犯罪事實欄一（三） 蔡家寶犯侵入住宅竊盜罪，處有期徒刑柒月。